臺灣板橋地方法院刑事判決　　　　　　　　　　　　　九十三年度訴緝字第七０號
　　公　訴　人　臺灣板橋地方法院檢察署檢察官
　　被　　　告　乙○○
右列被告等因偽造文書案件，經檢察官提起公訴（八十五年度偵字第一八二三七號）
，及臺灣高雄地方法院檢察署移送併辦（八十五年度偵字第二五九八八號），被告等
於準備程序進行中就被訴事實為有罪之陳述，經告知簡式審判程序之旨，本院裁定由
受命法官獨任進行簡式審判程序，並判決如左：
        主  文
乙○○連續行使偽造私文書，足以生損害於他人，累犯，處有期徒刑伍月，如易科罰
金，以參佰元折算壹日。人壽保險要保書偽造之「陳政宏」署押肆枚及預約單上偽造
之「石榮隆」署押壹枚均沒收。
        事  實
一、乙○○曾因詐欺、竊盜、偽造文書案件，分別經臺灣臺南地方法院八十三年易字
    第四二八九號判處有期徒刑四月、臺灣臺中地方法院八十四年易字一七七二號判
    處有期徒刑八月，嗣定應執行刑為有期徒刑十月確定，及臺灣高等法院高雄分院
    八十三年上易字第九八０號判處有期徒刑四月，緩刑三年（惟嗣以臺中地方法院
    八十四年撤緩字第二四一號撤銷緩刑確定），及臺灣高雄地方法院八十四年度易
    字第五六九八號判處有期徒刑三月，以上各刑均合併執行，並於八十五年七月四
    日假釋出監，於八十五年九月一日假釋期滿，以已執行論，詎猶不知悔改，基於
    行使偽造私文書及詐欺取財之犯意聯絡，(一)明知自己無力清償，先於八十五年九
    月二日二十三時許，在臺北縣板橋市○○○路八十六號管理室內，向甲○○冒稱
    自己係唐先生，並藉口要承租房子，使甲○○陷於錯誤，借乙○○新台幣（下同
    ）一千元。(二)復於同月十八日十一時許，在同市○○○路九十六號二樓，自稱係
    陳政宏，以投保人壽保險為由，偽造「陳政宏」署押四枚於人壽保險要保書之要
    保人及被保險人簽名上，足生損害於陳政宏，交付予未正善，藉以取信未正善，
    使未正善陷於錯誤，借一千四百元予乙○○，以為支付王府三溫暖消費之所需。
    (三)復承前概括犯意，於八十五年十一月一日二十時三十分許，以廷基企業公司負
    責人石榮隆之名義，向王子田佯稱欲向其訂購汽車二部，並偽造「石榮隆」之署
    押於預約單上，足以生損害於石榮隆，並交付預約單一紙予王子田，藉以取信王
    子田，使王子田陷於錯誤借予乙○○五千元及二百四十元，以為支付乙○○在三
    溫暖及喝茶消費之所需。嗣先後於同年九月十八日十一時三十分許、在臺北縣板
    橋市○○路○段十號九樓，又於同年十一月二日一時二十五分許，在高雄市○○
    市○○路三十七號，為警查獲。
二、案經台北縣政府警察局板橋分局報請臺灣板橋地方法院檢察署檢察官偵查起訴及
    移送併辦。
       理  由
一、右揭事實，業據被告乙○○迭於警訊、偵查及本院審理時坦承不諱，核與證人甲
    ○○、未正善、王子田、石榮隆所證述之情節相符，並有人壽保險要保書、王府
    健身三溫暖結帳清單、預約單、名片影本各一紙等附卷足憑，堪認被告之自白與
    事實相符。是本件事證已臻明確，被告犯行洵堪認定，應予依法論處。
二、核被告乙○○所為，係犯刑法刑法第三百三十九條第一項之詐欺取財罪及同法第
    二百十六條、第二百十條之行使偽造私文書罪。被告偽造私文書後再持以行使，
    其低度之偽造行為自應為高度之行使行為所吸收，被告偽造「陳政宏」、「石榮
    隆」署押之行為，係行使偽造私文書之部分行為，均應不另論罪。又被告先後多
    次詐欺及偽造文書之行為，均時間緊接，方法相同，所犯各為構成要件相同之罪
    ，顯皆係基於概括犯意而為之，為連續犯，均應依刑法第五十六條之規定均論以
    一罪，並各加重其刑；另被告所犯詐欺取財罪與行使偽造私文書罪間，有方法、
    目的之牽連關係，係牽連犯，應依刑法第五十五條之規定，從一重以行使偽造私
    文書罪處斷。另併辦部分即犯罪事實(三)，因該部分與本案已起訴部分有連續犯裁
    判上一罪之關係，為起訴效力所及，且經公訴人論告，本院自應併予審理，附此
    敘明。又被告有如事實欄之案件，於八十五年七月四日假釋出監，並於八十五年
    九月一日假釋期滿以已執行論，有卷附臺灣高等法院檢察署刑案記錄簡覆表各乙
    紙可按，於五年以內再犯有期徒刑以上之本罪，為累犯，應依刑法累犯之規定，
    遞加重其刑。爰審酌被告之素行、智識程度，為貪圖小利之動機，非但使被害人
    無端受損，亦危害社會治安及交易秩序，並參酌其犯罪所生危害尚非重大及犯罪
    後均坦白承認犯行態度良好等一切情狀，量處如主文所示之刑，並諭知易科罰金
    之折算標準，以示懲戒。如事實欄所載人壽保險要保書偽造之「陳政宏」署押四
    枚及預約單上偽造之「石榮隆」署押一枚，係偽造之署押，已如上述，依刑法第
    二百十九條之規定宣告沒收。
據上論斷，依刑事訴訟法第二百七十三條之一第一項、第二百九十九條第一項前段，
刑法第五十六條、第二百十六條、第二百十條、第三百三十九條第一項、第五十五條
、第四十七條、第四十一條第一項前段、第二百十九條，罰金罰鍰提高標準條例第一
條前段、第二條，判決如主文。
本案經檢察官孫治平到庭執行職務。
中　　　華　　　民　　　國　　九十三　　年　　　五　　　月　　　五　　　日
                              臺灣板橋地方法院刑事第四庭
                                  法  官  吳幸娥
右正本證明與原本無異。
如不服本判決，應於判決送達後十日內，向本院提出上訴狀。
                                  書記官  洪惠玲
中　　　華　　　民　　　國　　九十三　　年　　　五　　　月　　　七　　　日
附錄本案論罪科刑法條全文：
中華民國刑法第二百一十條
(偽造變造私文書罪)
偽造、變造私文書，足以生損害於公眾或他人者，處五年以下有期徒刑。
中華民國刑法第二百一十六條
(行使偽造變造或登載不實之文書罪)
行使第二百十條至第二百十五條之文書者，依偽造、變造文書或登載不實
事項或使登載不實事項之規定處斷。
中華民國刑法第二百一十九條
(沒收之特例)
偽造之印章、印文或署押，不問屬於犯人與否，沒收之。
中華民國刑法第三百三十九條
(普通詐欺罪)
意圖為自己或第三人不法之所有，以詐術使人將本人或第三人之物交付者
，處五年以下有期徒刑、拘役或科或併科一千元以下罰金。
以前項方法得財產上不法之利益或使第三人得之者，亦同。
前二項之未遂犯罰之。
